* ============================================================
* BioSentry IncuSense v2.1 — ESP32-C3-MINI-1 MCU Model
* Ref: BioSentry PDF §2.7 (pin mapping Ethernet version)
* ============================================================
*
* Modello elettrico dell'MCU come interfaccia hardware:
*   - Consumo di corrente (5V in, 3.3V regolato interno)
*   - GPIO output: PWM heater (1kHz), PWM fan (25kHz), SPI, I2C
*   - GPIO input: ADC (TIA_OUT), ADC (V_MON)
*   - Sequenza di boot e avviamento carichi sfalsato
*
* Pin mapping (da BioSentry PDF §2.7):
*   GPIO0  = ADC1_CH0  → TIA_OUT (lettura sensore MOx)
*   GPIO1  = PWM       → Ventola (25kHz)
*   GPIO2  = PWM       → Heater (1kHz)
*   GPIO4  = SPI_SCK   → W5500 (via R_SCK 33Ω)
*   GPIO5  = SPI_CS    → W5500
*   GPIO6  = SPI_MISO  ← W5500
*   GPIO7  = SPI_MOSI  → W5500 (via R_MOSI 33Ω)
*   GPIO8  = I2C_SDA   → SHT41 (pull-up 4.7kΩ)
*   GPIO9  = I2C_SCL   → SHT41 (pull-up 4.7kΩ)
*   GPIO20 = UART_TX   → J2 debug
*   GPIO21 = UART_RX   ← J2 debug
* ============================================================

* --- Alimentazione MCU ---
* La devboard riceve 5V e ha un regolatore interno che genera 3.3V
* Modello: corrente costante da V5V + burst transitori
.param I_idle=20m
.param I_active=80m

* === CONSUMO DI POTENZA ===
* Corrente base (CPU idle, no WiFi): 20mA da 3.3V interno → ~13mA da 5V
* Corrente attiva (CPU full): 80mA da 3.3V → ~53mA da 5V
* Boot-up surge: 160mA per 50ms all'avvio (regolatore interno)
R_ESP_5V V5V_IN ESP_INT 0.5
C_ESP_DECOUPLE ESP_INT 0 10u IC=5
I_ESP_BASE ESP_INT 0 {I_idle}
* Burst: attività SPI ogni 30ms (2ms burst a 40mA extra)
I_ESP_SPI ESP_INT 0 PULSE(0 40m 2s 50u 50u 2m 30m)
* Boot surge (una tantum)
I_ESP_BOOT ESP_INT 0 PULSE(0 100m 0 1m 50m 50m 1000)

* Decoupling locale (sulla devboard)
C_ESP_3V3A ESP_INT 0 100n
C_ESP_3V3B ESP_INT 0 10u IC=5

* Regolatore interno 5V→3.3V (modello semplificato)
* Non serve per la simulazione esterna, ma modella il carico visto dal 5V
B_REG_INT V3V3_INT 0 V=IF(V(ESP_INT)>3.5, 3.3, V(ESP_INT)-0.2)
R_REG_OUT V3V3_INT V3V3_ESP 0.1

* === GPIO OUTPUTS (sorgenti di segnale per i sottocircuiti) ===

* --- GPIO2: PWM Heater (1kHz, duty variabile) ---
* Sequenza avviamento: OFF per 8s, poi duty 3%→10% (PID)
* Qui simuliamo regime stazionario: duty=10%
.param heater_duty=0.10
V_GPIO2_HTR GPIO2_HEATER 0 PULSE(0 3.3 8m 100n 100n {heater_duty/1k} {1/1k})

* --- GPIO1: PWM Ventola (25kHz, duty variabile) ---
* Avvio dopo 5s, soft-start 20%→50%
.param fan_duty=0.50
V_GPIO1_FAN GPIO1_FAN 0 PULSE(0 3.3 5m 100n 100n {fan_duty/25k} {1/25k})

* --- GPIO4: SPI SCK (10MHz clock, burst 2ms ogni 30ms) ---
* Attivo solo durante comunicazione W5500
V_SPI_CLK_EN SPI_EN 0 PULSE(0 1 2s 10u 10u 2m 30m)
B_GPIO4_SCK GPIO4_SCK 0 V=IF(V(SPI_EN)>0.5, 1.65+1.65*SIN(2*3.14159*10MEG*TIME), 0)
R_GPIO4_OUT GPIO4_SCK GPIO4_SCK_OUT 10

* --- GPIO5: SPI CS (attivo basso durante burst) ---
B_GPIO5_CS GPIO5_CS 0 V=IF(V(SPI_EN)>0.5, 0, 3.3)

* --- GPIO7: SPI MOSI (dati, approssimato come rumore digitale) ---
B_GPIO7_MOSI GPIO7_MOSI 0 V=IF(V(SPI_EN)>0.5, 1.65+1.65*SIN(2*3.14159*5MEG*TIME), 0)
R_GPIO7_OUT GPIO7_MOSI GPIO7_MOSI_OUT 10

* === GPIO INPUTS (modello impedenza ADC) ===

* --- GPIO0: ADC input per TIA_OUT ---
* Impedenza di ingresso ADC ESP32-C3: ~13MΩ // 5pF (typ.)
* Campionamento: sample-and-hold ogni ~12.5us (80kSPS)
R_ADC0_IN GPIO0_ADC 0 13MEG
C_ADC0_IN GPIO0_ADC 0 5p

* --- GPIO5_ADC: ADC input per V_MON (monitoraggio 12V) ---
* Nota: nella versione Ethernet, GPIO5 è CS per SPI
* Il monitoraggio 12V usa un GPIO diverso o è multiplexato
* Qui modelliamo come carico generico ADC
R_ADC_VMON GPIO_VMON_ADC 0 13MEG
C_ADC_VMON GPIO_VMON_ADC 0 5p

* === BUS I2C (GPIO8 SDA, GPIO9 SCL) ===
* Pull-up 4.7kΩ a V3V3
* Attività: burst di lettura SHT41 ogni 1s (durata ~15ms)
R_PU_SDA V3V3_ESP I2C_SDA 4.7k
R_PU_SCL V3V3_ESP I2C_SCL 4.7k
* Switching I2C modellato come carico capacitivo
C_I2C_SDA I2C_SDA 0 30p
C_I2C_SCL I2C_SCL 0 30p

* === BOOT / RESET ===
* Pull-up BOOT pin
R_BOOT V3V3_ESP BOOT_PIN 10k
* EN pin tied to V3V3
R_EN V3V3_ESP EN_PIN 0.001

* === SIMULAZIONE (standalone test MCU) ===
* Alimentazione 5V stabile
V_5V_TEST V5V_IN 0 5
V_3V3_TEST V3V3_ESP 0 3.3
.tran 0 100m 0 1u

* === MISURE ===
.meas TRAN I_5V_avg AVG I(V_5V_TEST) FROM=10m TO=100m
.meas TRAN I_5V_peak MAX I(V_5V_TEST) FROM=0 TO=100m
.meas TRAN V_gpio2_avg AVG V(GPIO2_HEATER) FROM=10m TO=100m
.meas TRAN V_gpio1_avg AVG V(GPIO1_FAN) FROM=10m TO=100m

.backanno
.end
